

SAAD SAI EL HAQ

DÉVELOPPEUR FRONTEND

Profile

À 19 ans, je suis passionné par le développement et la lecture. J'adore créer avec la technologie et explorer de nouveaux horizons. La lecture me nourrit d'idées et stimule mon imagination. Ces passions m'inspirent et me motivent à continuer d'apprendre et de grandir.

Formation

2022- Présent

Abderrahman Ibn Ghazala
Brevet Technicien Superieur
Developpement des systèmes
d'information

2021-2022

Abderrahman Ibn Ghazala
Baccalauréat

Contact

Téléphone: +212 660-094060

Site web: saielhaqs.vercel.app

Linkedin: linkedin.com/in/saielhaqs

Addresse mail: saielhaqs@gmail.com

Expérience

Août 2023 - Août 2023 Développeur web (Stage) IBM

J'ai collaboré à la création d'un site web en équipe, visant à garantir la sécurité en ligne en fournissant des outils adéquats.

Mars 2023 - Mars 2023 Développeur web (Stage) Interpress

J'ai contribué au développement d'un système de gestion des congés, en veillant à l'attention portée aux détails et en effectuant des tests approfondis.

Compétences

Javascript

NextJS

Python

php Php

🍨 Java

s) N

NodeJS

Loisirs

- Cuisine
- Escape Games
- Randonnée

Jeux vidéo

Langues

Français

Anglais

Arabe